# 固定资产折旧年限请教

提问人：yuehuawjg 时间：2013-09-02 12:05:31
我理解你所说的专用只是使用范围上的限制，仅在此项目上使用，而非技术或性能方面的限制，可按该公司同类资产的使用年限 5 年进行折旧。2.5年后如果其他部门或项目上仍能使用，没必要进行报废处理，如果属性能上报废已无使用价值，内部履行审批手续就可以作营业外支出了。

回答人：chenyiwei
补充一点：如果有证据表明同样设备在不同项目上的使用强度有很大差异，例如用于该研发项目的专用设备因使用强度大，在2.5年后就达到其设计工作小时数，从而只能做报废处理，不再能够用于其他方面或者对外转让的，则针对该部分特定设备采用不同于其他同类资产的折旧年限也是合理的。除此之外的其他情况，如果预计项目结束时还有使用价值或者对外转让价值。则按照2.5年计提折旧可能并不恰当。